# 请教陈版主关于执行《企业会计准则解释第 16 号》新租赁追溯的疑问

提问人：wx_63106716a28c 时间：2023-03-18 13:58:14
背景：A集团持有B公司100%股权，B公司长年亏损，未确认过递延所得税资产。B公司于 2022 年 5 月进行少数股东增资，增资后A集团持有B公司55%股权，A集团合并报表以按准则要求，差额调整至资本公积。B公司作为承租人有N笔租赁期到 2029 年的经营租赁。在《企业会计准则解释第 16 号》出台前，A集团按照使用权减去租赁负债后的净额确认递延所得税资产、负债，B公司 2022 年属于应确认递延所得税资产，但因长年亏损没有确认。问题：1. 2023 年执行《企业会计准则解释第 16 号》进行追溯时，B公司是否按照使用权资产金额以及租赁负债金额，同时确认使用权资产和租赁负债？还是只确认递延所得税负债？ 2. 2023年执行《企业会计准则解释第 16 号》进行追溯时，在少数股东增资时点A集团公司是否重新计算B公司新旧股比之间的差额，重新计算调整记入资本公积的金额？

回答人：chenyiwei
1 、虽然B企业处于累计亏损状态，但与使用权资产相关的应纳税暂时性差异的转回本身也会产生应纳税所得额。
如果预计在可预见的未来仍不会导致产生实际纳税义务的，则说明与租赁负债相关的可抵扣暂时性差异被利用了，所以这部分可抵扣暂时性差异仍可以确认递延所得税资产。
2 、少数股东增资时点，由于确认递延所得税资产和负债将导致该时点子公司净资产发生变动，故也会影响到该时点合并报表层面应按权益性交易原则调整资本公积的金额。